# 合并的前一年报表列示？

提问人：胖胖彤 时间：2010-06-18 18:53:40
A（母公司） 2009 年 12 月收购BC个公司的股权，使BC成为A的全资子公司，请问：在编制 2008 年、 2009 年、 2010 年1-4月合并报表时，BC公司 2008 年实现的净利润放在利润表“净利润”后“被合并方合并前实现的净利润”吗？所有者权益变动表中的“净利润”=利润表中的净利润-“被合并方合并前实现的净利润”吗？

回答人：chenyiwei
回复 楼主 胖胖彤 的帖子 1 、需考虑A是否执行新准则，以及是否构成同一控制下的企业合并。 2 、“同一控制下企业合并中被合并方于合并日前的净利润”是补充披露的资料。任何情况下都应确保：净利润＝归属母公司股东的净利润＋少数股东损益。

回答人：chenyiwei
回复 藤椅 胖胖彤 的帖子如果是同一控制下企业合并，实际上直接把子公司股东权益的相应项目与母公司的同样项目相加（但子公司的实收资本应转入合并报表层面的资本公积），如果是非全资子公司，按比例分出一块少数股权即可。这个问题已经有很多讨论，你可以在本版面搜索一下。